臺灣板橋地方法院刑事判決　　　　　　　　　　　　　九十一年度訴字第六九二號
　　公　訴　人　臺灣板橋地方法院檢察署檢察官
　　被　　　告　甲○○
右列被告因誣告案件，經檢察官提起公訴（九十一年度偵字第二四七五號），本院判
決如左：
    主      文
甲○○意圖他人受刑事處分，向該管公務員誣告，處有期徒刑伍月。
    事      實
一、甲○○明知於民國九十年二月十二日，親持自己之國民身分證至臺北縣土城市○
    ○路七十七號航大通信事業有限公司（下簡稱航大公司）申請租用遠傳電信股份
    有限公司（下簡稱遠傳電信）行動電話服務，並參加遠傳電信舉辦之軍公教ＮＯ
    ＫＩＡ三二一○專案優惠活動，商由航大公司代覓在郵局服務之乙○○擔任甲○
    ○參加前開專案活動之代理人，租得0000000000號、0000000
    000號、0000000000號、0000000000號等四組行動電話
    門號，詎為逃避繳納電信費，竟意圖使乙○○受刑事處分，於九十年九月三日十
    九時三十分許，赴臺北縣政府警察局土城分局廣福派出所（起訴書誤載為頂埔派
    出所，應予更正）誣告乙○○於九十年二月十二日，持其於九十年一月間某日在
    不詳處所被竊之國民身分證及冒用其名義，向航大公司申請前開四組行動電話門
    號使用云云，使乙○○有受刑事處分之危險；嗣經警調查後發現上情。
二、案經臺北縣政府警察局土城分局報請臺灣板橋地方法院檢察署檢察官偵查起訴。
    理      由
一、訊之被告甲○○固不諱曾親自向航大公司申辦租用遠傳電信之前開四組行動電話
    門號，然矢口否認有何誣告犯行，辯稱：伊忘了曾申請租用該四組行動電話門號
    ，又獲遠傳電信催繳電信費用，所以便向警局報案云云。
二、第查：右揭事實，業據被告於警訊時坦承不諱，並供認稱因收到電信費用帳單，
    為了不想繳費，所以才至派出所謊稱身分證遺失，遭人冒用申請行動電話等語（
    見偵查卷第四頁反面），與被害人乙○○指陳伊目前在郵局上班，擔任郵務士，
    曾授權航大公司使用伊名義介紹他人申辦遠傳電信軍公教專案之行動電話門號，
    不認識被告甲○○等語（見偵查卷第九頁反面至第十頁、第三十五頁），及證人
    即航大公司負責人王祖斌證稱被告乃親自到伊公司申辦遠傳電信之前開四組行動
    電話門號，並提供國民身分證供伊檢視無誤，伊則代覓乙○○擔任其推薦人，俾
    其得參加軍公教專案活動，且經遠傳電信以電話向被告本人查證無訛等語（見偵
    查卷第十三頁反面至第十四頁、第三十五頁及該頁反面），以及證人即航大公司
    職員李玉娟結證稱被告確係本人到航大公司申辦行動電話，並在申請書上簽名等
    語（見偵查卷第三十五頁反面），核無不合，且有被告簽署之遠傳電信軍公教Ｎ
    ＯＫＩＡ三二一○專案行動電話服務申請書、遠傳電信電信費帳單、及被告於九
    十年九月三日十九時三十分許向臺北縣政府警察局土城分局廣福派出所誣告乙○
    ○冒名申請行動電話門號所錄製之偵訊（談話）筆錄存卷可資佐證，俱徵其前開
    自白與事實相符；被告於偵、審中雖翻異前供，以忘記曾申請行動電話門號云云
    置辯，惟不僅與被告經論證屬實之自白齟齬，矧被告供承當時在大賣場上班，生
    產麵包，後來擺路邊攤賣垃圾袋，申辦該四組行動電話本來是要給自己用，後來
    供女性友人使用等語（見本院九十一年九月十二日審判筆錄），準此，被告顯非
    以代辦行動電話為業，已無反覆申辦行動電話門號，致記憶混淆之虞，而其申請
    行動電話之始意，係供己使用，所租得之行動電話門號又多達四組，且其正值青
    壯之年，自九十年二月十二日親自租用行動電話門號起至九十年九月三日報案日
    止，歷時僅六月餘，於報案前猶接獲電信費用帳單之提醒，若謂毫無申辦行動電
    話門號之印象，堅信遭人冒名申辦行動電話門號而赴警局報案，顯然違逆人情事
    裡之常，孰能置信﹖綜上，被告所辯，無非避就卸責之詞，不足採信，本案事證
    明確，被告犯行堪予認定，應依法論科。
三、核被告甲○○所為，係犯刑法第一百六十九條第一項之誣告罪。爰審酌被告竟以
    不實事證誣告他人犯罪，作為逃避繳納電信費用責任之手段，自私自利，視他人
    權益如無物，且耗費刑事司法資源，欠缺誠信及守法等觀念，甚為可訾，應予非
    難，兼衡其智識程度（高職程度，見偵查卷第三頁、第四頁警訊筆錄之註記）、
    所生危害（於警察調查階段即被識破查獲，尚未嚴重侵害被害人名譽與其他權益
    ），及犯罪後猶飾詞卸責，心存僥倖，無悛悔之忱等一切情狀，量處如主文所示
    之刑，資為懲儆。
據上論結，應依刑事訴訟法第二百九十九條第一項前段，刑法第一百六十九條第一項
，判決如主文。
本案經檢察官顏妃琇到庭執行職務。
中      華      民      國    九十一    年      九      月    二十六    日
                                      臺灣板橋地方法院刑事第六庭
                                          法    官  蔡  新  毅
右正本證明與原本無異。
如不服本判決，應於判決送達後十日內，向本院提出上訴狀。
                                          書 記 官  謝  麗  秋
中      華      民      國    九十一    年      九      月    二十六    日
※附錄本案論罪科刑主要法條全文※
刑法第一百六十九條
  意圖他人受刑事或懲戒處分、向該管公務員誣告者、處七年以下有期徒刑。
  意圖他人受刑事或懲戒處分，而偽造、變造證據，或使用偽造之證據者，亦同
